臺灣臺北地方法院刑事判決　　　　　 96年度交簡上字第232號
　　上　訴　人　臺灣臺北地方法院檢察署檢察官
　　被　　　告　甲○○
上列上訴人因被告公共危險案件，不服本院中華民國九十六年七
月十一日九十六年度北交簡字第一五三三號第一審簡易判決（聲
請簡易判決處刑案號：臺灣臺北地方法院檢察署九十六年度偵字
第八九六○號）提起上訴，本院管轄之第二審合議庭判決如下：
    主  文
原判決撤銷。
甲○○服用酒類，不能安全駕駛動力交通工具而駕駛，處罰金新
臺幣肆萬玖仟元，如易服勞役，以新臺幣壹仟元折算壹日，減為
罰金新臺幣貳萬肆仟伍佰元，如易服勞役，以新臺幣壹仟元折算
壹日。
    事  實
一、甲○○明知駕駛動力交通工具前，不得服用酒類致不能安全
    駕駛，詎其於民國九十六年四月十三日二十時許，在臺北市
    ○○路○段松山夜市附近小吃攤與友人飲酒後，已達不能安
    全駕駛之狀態，仍騎乘車號ＢＪＮ－六○○號重型機車，於
    同日二十一時五十七分，行經臺北市○○○路九十八巷六號
    前，為警攔檢查獲，測得其呼氣酒精濃度達每公升○點六六
    毫克，而查悉上情。
二、案經臺北市政府警察局信義分局報告臺灣臺北地方法院檢察
    署檢察官聲請以簡易判決處刑。
    理  由
一、上揭事實，業據被告於警訊、偵查及審理中均坦承不諱，並
    有臺北市政府警察局舉發違反道路交通管理事件通知單、呼
    氣酒精濃度檢測單、生理平衡檢測表、測試觀察紀錄表等件
    在卷可稽。且按人於飲酒後，若以呼氣酒精濃度測試器測得
    之呼氣濃度達到每公升○點五毫克時，反應較慢，感覺減低
    ，將影響駕駛；達到每公升○點七五毫克時，思考與個性行
    為均會改變；達到每公升一點○毫克時，步態不穩，噁心嘔
    吐，精神混惑不清晰；達到每公升一點五毫克時，說話不清
    楚，感覺喪失，視力模糊；達到每公升二點○毫克時，體溫
    與血糖均降低，肌肉控制差，甚至會導致癲癇發作；達到每
    公升三點五毫克時，則已經神智不清，反射減低，甚至呼吸
    抑制等情，業據行政院國軍退除役官兵輔導委員會臺北榮民
    總醫院八十八年八月五日（八八）北總內字第二六八六八號
    函敘甚明，本件被告於接受酒精濃度值呼氣測試時，其測試
    值已達每公升○點六六毫克，依上開說明，顯已達不能安全
    駕駛動力交通工具而駕駛之狀態。是本件被告犯罪事證明確
    ，應依法論科。
二、核被告所為，係犯刑法第一百八十五條之三之服用酒類不能
    安全駕駛動力交通工具而駕駛之公共危險罪。原審予以論科
    ，固非無見，惟查原審判決後，中華民國九十六年罪犯減刑
    條例於九十六年七月十六日生效施行，原審未及審酌，尚有
    未洽，是檢察官上訴意旨以原審判決未及適用減刑條例規定
    減刑為由提起上訴，為有理由，應由本院將原判決撤銷改判
    。爰審酌被告行為嚴重威脅路上人車之安全，暨被告之生活
    狀況、品行、智識程度等一切情狀，量處如主文所示之刑，
    並諭知易服勞役之折算標準。本件被告犯罪時間係於九十六
    年四月二十四日之前，且無中華民國九十六年罪犯減刑條例
    所定不得減刑之情形，爰依同條例第二條第一項第三款規定
    ，減其宣告刑二分之一，並就減刑後之刑諭知易服勞役之折
    算標準。
據上論斷，應依刑事訴訟法第四百五十五條之一第一項、第三項
、第三百六十九條第一項前段、第三百六十四條、第二百九十九
條第一項前段，刑法第一百八十五條之三、第四十二條第三項前
段，刑法施行法第一條之一，中華民國九十六年罪犯減刑條例第
二條第一項第三款、第七條、第九條，判決如主文。
本案經檢察官王鑫健到庭執行職務
中　　華　　民　　國　九十六　年　　九　　月　二十九　日
                  刑事第八庭審判長法  官  陳  德  民
                                  法  官  唐　于　智
                                  法  官  孫  曉  青
上正本證明與原本無異。
如不服本判決應於送達後十日內向本院提出上訴狀。
                                  書記官　郭　錦　賢
中　　華　　民　　國　九十六　年　　九　　月　二十九　日
附錄本案論罪科刑法條全文
刑法第一百八十五條之三：
服用毒品、麻醉藥品、酒類或其他相類之物，不能安全駕駛動力
交通工具而駕駛者，處一年以下有期徒刑、拘役或一萬元以罰金
。
